# 陈版：什么情况下固定资产可以不提折旧

提问人：qjr1124 时间：2012-09-13 17:01:43
回复 hcl1986 的帖子
停用的不一定划分为持有待售。感谢指正。
根据企业会计准则-固定资产
第十四条 企业应当对所有固定资产计提折旧。但是，已提足折旧仍继续使用的固定资产和单独计价入账的土地除外。
这里采取特殊列举法理解,也就是说除非是说提足或单独的土地,其余的一律需要提折旧。
假设企业一条产品线因市场行情需要停产（设备停用），在取得相关证据前，通常要延续折旧政策，所有的折旧费用+人员构成停工损失进入损益或存货（假设停用是这个市场原因，实际业务中可能有行业季节性或国家临时限电，短时停工修理等）。当取得证据的时候，则该产品线或全额提取减值损失；如已找到买家，并已签定买卖合约，则可能划分到持有待售资产处理。
总之，何时间停止折旧，时点把握应该实际业务中以能取得阶段可行的证据为准。
另外，持有待售期间如果跨年,也正常在挂账,列报放原固定资产项目，因通常此类资产应该在比较短的时间内处理完毕。
以上答复仅限执行企业会计准则,如执行企业会计的企业不同。

回答人：chenyiwei
仍在执行《企业会计制度》的企业，需要同时执行 2001 版的《企业会计准则——固定资产》。 2001 版的固定资产准则修正了原先制度中的规定，在这一问题上与新准则没有实质性差异。